【裁判字號】    99,上訴,46
【裁判日期】    990208
【裁判案由】    毒品危害防制條例
【裁判全文】
臺灣高等法院臺中分院刑事判決          99年度上訴字第46號
上  訴  人
即  被  告  甲○○
上列上訴人因毒品危害防制條例案件，不服臺灣彰化地方法院98
年度訴字第1242號中華民國98年10月22日第一審判決（起訴案號
：臺灣彰化地方法院檢察署98年度毒偵字第1268號），提起上訴
，本院判決如下：
    主  文
上訴駁回。
    理  由
一、按依刑事訴訟法第350條、第361條、第362條、第367條規定
    ，不服地方法院之第一審判決而上訴者，須提出上訴書狀，
    並應敘述具體理由，為上訴必備之程式；其所提出之書狀未
    敘述上訴理由，或僅曾以言詞陳述上訴理由者，均應於上訴
    期間屆滿後20日內補提理由書於第一審法院。第一審法院經
    形式審查，認逾期未補提上訴理由者，應定期間先命補正；
    逾期未補正者，為上訴不合法律上之程式，應以裁定駁回。
    倘已提出上訴理由，但所提非屬具體理由者，則由第二審法
    院以上訴不合法律上之程式，判決駁回。而所謂具體理由，
    必係依據卷內既有訴訟資料或提出新事證，指摘或表明第一
    審判決有何採證認事、用法或量刑等足以影響判決本旨之不
    當或違法，而構成應予撤銷之具體事由，始克當之（例如：
    依憑證據法則具體指出所採證據何以不具證據能力，或依憑
    卷證資料，明確指出所為證據證明力之判斷如何違背經驗、
    論理法則）；倘僅泛言原判決認定事實錯誤、違背法令、量
    刑失之過重或輕縱，而未依上揭意旨指出具體事由，或形式
    上雖已指出具體事由，然該事由縱使屬實，亦不足以認為原
    判決有何不當或違法者（例如：對不具有調查必要性之證據
    ，法院未依聲請調查亦未說明理由，或援用證據不當，但除
    去該證據仍應為同一事實之認定），皆難謂係具體理由，俾
    與第二審上訴制度旨在請求第二審法院撤銷、變更第一審不
    當或違法之判決，以實現個案救濟之立法目的相契合，並節
    制濫行上訴（最高法院97年度臺上字第892號刑事判決意旨
    參照）。
二、經查：本件上訴人即被告（下簡稱被告）甲○○於民國98年
    11月12日具狀向原審法院提起上訴，並於99年1月14日本院
    行準備程序時，敘明上訴理由，惟經核其所提出之上訴理由
    ，僅陳述略稱：「判太重了，沒有其他理由；被告誠心改過
    ，請求從輕量刑，我母親重病，我心裡很難過，請給我自新
    的機會」等語，提起上訴。
三、本院查：
  (一)被告因不服地方法院之第一審判決，而於98年11月12日具狀
    向原審法院提起上訴，並於99年1月14日本院行準備程序時
    表明上訴理由，依刑事訴訟法第361條第2項條文、立法修正
    理由及上開最高法院判決意旨，被告倘已提出上訴理由，但
    所提非屬具體理由者，則由第二審法院以上訴不合法律上之
    程式，以判決駁回之。至於上訴理由是否具體，係屬第二審
    法院審查範圍，則不在命補正之列（參見法院辦理刑事訴訟
    案件應行注意事項第162點），合先敘明。
  (二)經核上開被告所提之上訴理由，要非屬所謂之具體理由（即
    必須依據卷內既有訴訟資料或提出新事證，具體指摘或表明
    第一審判決有何採證認事、用法或量刑等足以影響判決本旨
    之不當或違法，而構成應予撤銷之具體事由，始克當之【例
    如：依憑證據法則具體指出所採證據何以不具證據能力，或
    依憑卷證資料，明確指出所為證據證明力之判斷如何違背經
    驗、論理法則】，最高法院97年度臺上字第892號判決意旨
    參見）。被告在原審98年10月8日行準備程序及審理時，業
    已承認犯罪，復表明無證據聲請調查，有各該筆錄在卷可稽
    。被告上訴意旨僅以其已誠心悔過及家人生病為由，希望法
    院從輕量刑，俱未依法指摘或表明第一審判決有何採證認事
    、用法或量刑等足以影響判決本旨之不當或違法，而構成應
    予撤銷之具體事由（況原審已審酌被告曾因施用毒品，經送
    觀察、勒戒、強制戒治後，仍未能戒斷，再犯本案之罪，顯
    然未能善體國家設置觀察、勒戒、強制戒治機構，協助毒品
    施用者戒除毒癮之良法美意，復於本案審理期間經原審發佈
    通緝始為警緝獲到案，及施用毒品之動機、目的、生活狀況
    、品行、施用毒品所生危害暨犯後坦承犯行等情狀，而量處
    其施用第一級毒品罪處有期徒刑1年8月，業已斟酌刑法第57
    條所列各項）。揆諸上開最高法院判決意旨，及依「程序優
    先於實體」之刑事訴訟法原則，本件上訴自不合法定上訴程
    式，應予駁回，並不經言詞辯論為之。
據上論斷，應依刑事訴訟法第367條前段、第372條，判決如主文
。
中    華    民    國    99    年    2    月      8    日
            刑事第九庭  審判長法  官  江  德  千
                              法  官  莊  深  淵
                              法  官  賴  妙  雲
以上正本證明與原本無異。
如不服本判決應於收受送達後十日內向本院提出上訴書狀，其未
敘述上訴之理由者，並得於提起上訴後十日內向本院補提理由書
（均須按他造當事人之人數附繕本）「切勿逕送上級法院」。
                              書記官  蘇  昭  文
中    華    民    國    99    年    2    月      8    日

司法院資訊處製作；財團法人民間司法改革基金會備份。
